Minutes et répertoires du notaire Nicolas MATHIS, 3 décembre 1748 - 3 août 1763 (étude XXVI)
Archives nationales
- Minutes de Nicolas MATHIS, octobre 1748 - 30 août 1763; MC/ET/XXVI/443 - MC/ET/XXVI/525
  - Minutes. 1761, août - octobre, août - octobre 1761; MC/ET/XXVI/513; registre
    - Procuration rente publique, dépôt., 26 octobre 1761; MC/ET/XXVI/513
      Profession: procureur du roi, Vernon (Eure-et-Loir).
      Domicile: Vernon (Eure-et-Loir).
      Nom, qualité: (M.) Lenormand de Gournay, Claude.
      Profession: officier chez le roi (ancien).
    - Succession, ratification., 27 octobre 1761; MC/ET/XXVI/513
      Nom, qualité: (M.) Capet, Louis (bourgeois, Paris), Paris.
    - Transport., 28 octobre 1761; MC/ET/XXVI/513
      Nom, qualité: (M.) Beschepoix, Jean Michel (écuyer).
      Profession: huissier de la chambre du roi.
      Nom, qualité: (Mme ou Mlle) Guillomet, Margueritte.
    - Cautionnement., 30 octobre 1761; MC/ET/XXVI/513
      Nom, qualité: (M.) Gand, Jean Philippe (écuyer).
      Profession: prévôt des marechaux de France.
      Domicile: Thionville (Moselle).
      Relations: père de l'intervenant 3.
      Nom, qualité: (M.) Patiot, Jean Baptiste.
      Profession: trésorier de l'extraordinaire des guerres (ancien), Thionville (Moselle).
      Nom, qualité: (M.) Gand, Esprit Juvenal.
      Profession: contrôleur general des finances des trois-eveches et d'alsace.
      Nom, qualité: (M.) Pange, Jean Baptiste Thomas.
    - Succession, notoriété., 31 octobre 1761; MC/ET/XXVI/513
      Nom, qualité: (M.) Boullee, Louis Claude (bourgeois, Paris), Paris.
      Profession: architecte expert, Paris
  - Minutes. 1761, novembre - décembre, novembre - décembre 1761; MC/ET/XXVI/514; registre
    - Remboursement. François Rousseau, maître à danser, rue Pavée., 26 septembre 1720; MC/ET/XXVI/514
      indemnité; Pavée (rue); Rousseau, François; enseignant; danseur
    - Vente, maison, Sainte-Marie-Laumond (Calvados)., 1er novembre 1761; MC/ET/XXVI/514
      Nom, qualité: (M.) Buttord, Robert.
      Domicile: Neuilly-sur-Marne (Val-de-Marne).
      Nom, qualité: (M.) Quentin, Jacques.
      Profession: couvreur (maître), Paris.
      Nom, qualité: (M.) Lesot, Pierre.
      Profession: patissier traiteur (maître), Paris.
      Nom, qualité: (M.) Hue, Jean.
      Profession: couvreur (cpn), Paris.
    - Rente, titre nouvel., 3 novembre 1761; MC/ET/XXVI/514
      Nom, qualité: (M.) Bunot, Antoine Philippe (bourgeois, Paris), Paris.
      État civil: interdit demence
      titre nouvel
    - Procuration revenus., 4 novembre 1761; MC/ET/XXVI/514
      Nom, qualité: (Mme ou Mlle) Bataille, Marie Marguerite.
      Nom, qualité: (M.) Pingener, Charles Pierre.
      Profession: teinturier (maître), Paris.
      Nom, qualité: (M.) Mallasy, Jean Antoine.
      Profession: fondeur (maître), Paris.
    - Bail, transport, maison, Charenton-le-Pont (Val-de-Marne)., 4 novembre 1761; MC/ET/XXVI/514
      Nom, qualité: (M.) Landry, Jacques.
      Profession: aubergiste, Boissy-Saint-Leger (Val-de-Marne).
      Domicile: Boissy-Saint-Leger (Val-de-Marne).
      Nom, qualité: (M.) Taubin, Louis Romain.
      Profession: marchand de chevaux, Paris.
      Domicile: Bercy (Paris) Grande-Pinte (la)
    - Cautionnement., 5 novembre 1761; MC/ET/XXVI/514
      Nom, qualité: (Mme ou Mlle) Bontemps, Madeleine.
      Relations: caution de l'intervenant 2, sœur de l'intervenant 2.
      Nom, qualité: (M.) Bontemps de Montreuil, Michel Pierre.
      Profession: trésorier des guerres, Aire-sur-la-Lys (Pas-de-Calais).
      Domicile: Aire-sur-la-Lys (Pas-de-Calais).
      Nom, qualité: (M.) Pange de, Jean Baptiste Thomas (écuyer).
      Profession: trésorier general des guerres
    - Obligation., 7 novembre 1761; MC/ET/XXVI/514
      Nom, qualité: (M.) Jort de Fribois de, Gabriel (écuyer).
    - Bail à rente, seigneurie, Savigny-sur-Orge (Essonne)., 8 novembre 1761; MC/ET/XXVI/514
      Domicile: Paris (Paris) Par. Notre-Dame-de-Bonne-Nouvelle.
      Nom, qualité: (M.) Paillard, Antoine.
      Profession: meunier, Epinay-sur-Orge (Essonne), Petit-Vaux (le).
      Domicile: Epinay-sur-Orge (Essonne)
    - Inventaire après décès André François de Paule Lefèvre d'Ormesson, commissaire aux requêtes du Palais, rue Saint-Louis, 9 novembre 1761; MC/ET/XXVI/514
      Collection de tableaux: beaucoup de copies et quelques Desportes et Vignon, d'estampes (Callot, Sylvestre. ..), de médailles et cabinet de curiosités (chinions, serres, pierres) et instruments d'astronomie.
      [Bibliothèque, environ 3 500 volumes].
      Fichier dit 'général' XVIIe-XVIIIe siècles, par le personnel du Minutier, 1954-1999 ( fichier papier entièrement dématérialisé; voir contexte dans le Plan d’orientation général - Notaires de Paris, guides thématiques du Minutier).
      Autres dépouillement(s):
      Fichier Bibliothèques.
      inventaire; Lefèvre d'Ormesson, André François de Paule
    - Inventaire après décès, (folios 64)., 9 novembre 1761; MC/ET/XXVI/514
      Nom, qualité: (M.) Lefevre D' Ormesson, Andre Francois-De-Paule (chevalier).
      Profession: conseiller au Parlement (honoraire), Paris.
    - Cautionnement., 9 novembre 1761; MC/ET/XXVI/514
      Nom, qualité: (Mme ou Mlle) Pollin, Suzanne.
      Relations: veuve de l'intervenant 2, caution de l'intervenant 3.
      Nom, qualité: (M.) Lenoir, Jean Louis.
      Profession: commissaire ordonnateur de généralité, Paris.
      Relations: gendre de l'intervenant 1.
      Profession: trésorier général des guerres
    - Succession, partage., 10 novembre 1761; MC/ET/XXVI/514
      Nom, qualité: (M.) Dupre, Nicolas.
      Relations: père de l'intervenant 2.
      Nom, qualité: (M.) Dupre, Furcy Nicolas.
      Profession: religieux benedictin
    - Apprentissage, métier patissier., 10 novembre 1761; MC/ET/XXVI/514
      Nom, qualité: (M.) Rondel, Louis.
      Profession: patissier (apprenti), Paris.
      Nom, qualité: (M.) Rondel, Pierre.
      Profession: patissier traiteur (marchand), Paris.
    - Rente sur communauté, constitution, vendeurs de maree emission 1758., 13 novembre 1761; MC/ET/XXVI/514
      Nom, qualité: (M.) Sereis, Jean.
      Profession: chirurgien (maître), Paris.
    - Inventaire après décès., 14 novembre 1761; MC/ET/XXVI/514
      Nom, qualité: (M.) Namur, Jean Pierre.
    - Mariage., 15 novembre 1761; MC/ET/XXVI/514
      Nom, qualité: (M.) Larde, Jean Jacques.
      Profession: ouvrier en soie, Paris.
      Nom, qualité: (Mme ou Mlle) Pirouelle, Catherine.
      Profession: cuisiniere, Paris.
      Nom, qualité: (M.) Piroelle, Lazare.
      Profession: laboureur, Villiers-Vineux (Yonne).
      Domicile: Villiers-Vineux (Yonne)
    - Quittance, fonds d'avance de fermier general., 16 novembre 1761; MC/ET/XXVI/514
      Nom, qualité: (M.) Bottee, Gabriel Francois.
      Profession: intéressé dans les affaires du roi, Paris.
      Relations: cessionnaire de l'intervenant 2.
      Nom, qualité: (M.) Lenoir, Jacques Joseph (écuyer).
      Profession: trésorier des offrandes du roi, Paris.
      Profession: fermier general, Paris.
    - Procuration rente publique, dépôt., 16 novembre 1761; MC/ET/XXVI/514
      Nom, qualité: (M.) Fatrain, Pierre.
      Profession: auditeur à la cour des comptes, Rouen (Seine-Maritime).
      Domicile: Rouen (Seine-Maritime).
    - Cautionnement., 18 novembre 1761; MC/ET/XXVI/514
      Nom, qualité: (M.) Sutaine, Jean Baptiste (écuyer).
      Domicile: Reims (Marne).
      Nom, qualité: (M.) Bertherand, Charles Francois (écuyer).
      Profession: trésorier principal des guerres, Soissons (Aisne).
      Profession: trésorier general des guerres, Paris
    - Cautionnement., 19 novembre 1761; MC/ET/XXVI/514
      Nom, qualité: (Mme ou Mlle) Despres de La Potterie, Marie Angelique Therese.
      Domicile: Poitiers (Vienne).
      Relations: épouse de l'intervenant 2, caution de l'intervenant 2.
      Nom, qualité: (M.) Forien, Elie.
      Profession: receveur des tailles, trésorier des troupes, Poitiers (Vienne).
    - Succession, partage., 20 novembre 1761; MC/ET/XXVI/514
      Profession: officier du roi
    - Procuration acte, dépôt., 21 novembre 1761; MC/ET/XXVI/514
      Nom, qualité: (M.) Michau, Daniel.
      Profession: horloger (maître), Orleans (Loiret).
    - Mariage., 23 novembre 1761; MC/ET/XXVI/514
      Nom, qualité: (M.) Barbedienne, Dominique.
      Profession: ceinturier privilegie suivant la cour.
      Domicile: Paris (Paris) paroisse Saint-Barthelemy.
      Nom, qualité: (M.) Barbedienne, Francois Justin.
      Profession: ceinturier (marchand), Paris.
      Nom, qualité: (Mme ou Mlle) Marc, Anne Martine.
      Nom, qualité: (M.) Marc, Louis.
      Profession: aubergiste, Paris.
    - Procuration rente publique., 23 novembre 1761; MC/ET/XXVI/514
      Nom, qualité: (M.) Terras de, Louis Auguste.
      Profession: prieur, Beaune (Côte-d'Or).
      Domicile: Lieru (le) (Eure).
    - Cautionnement, décharge., 26 novembre 1761; MC/ET/XXVI/514
      Profession: trésorier general des guerres.
      Nom, qualité: (M.) Bunault, Francois.
      Profession: conseiller au grand conseil (ancien).
      Relations: caution de l'intervenant 3.
      Nom, qualité: (M.) Bertheraud, Charles Francois (écuyer).
      Profession: trésorier principal des guerres, Soissons (Aisne)
      décharge; cautionnement
    - Inventaire après décès, (folios 32)., 26 novembre 1761; MC/ET/XXVI/514
      Nom, qualité: (M.) Boullee, Louis Claude (bourgeois).
    - Cautionnement., 27 novembre 1761; MC/ET/XXVI/514
      Nom, qualité: (M.) Perrin, Joseph Marie Ignace (écuyer).
      Domicile: Colmar (Haut-Rhin).
      Nom, qualité: (M.) Guillier, Claude Joseph Ignace (écuyer).
      Profession: trésorier des guerres, Colmar (Haut-Rhin).
    - Rente, quittance de rachat., 28 novembre 1761; MC/ET/XXVI/514
      Nom, qualité: (M.) Cochin, Augustin Henri.
      Profession: conseiller au Parlement, Paris.
      Nom, qualité: (M.) Leprestre, Louis Joseph Edmond.
      Profession: receveur general des finances, Caen (Calvados).
    - Avis de parents, extrait., 28 novembre 1761; MC/ET/XXVI/514
      Nom, qualité: (personne morale) Dupre (enfants).
      Profession: avocat au bailliage, Etampes (Essonne)
      déclaration
    - Bail, décharge, hotel, Paris (Paris) rue des Barres, hotel de Beauvais., 29 novembre 1761; MC/ET/XXVI/514
      Nom, qualité: (M.) Orry de Fulvy, Philibert Louis (comte, Saint-Gerand), Saint-Gerand.
      Profession: conseiller au Parlement, Metz (Moselle).
      bail; décharge
    - Cautionnement, décharge., 30 novembre 1761; MC/ET/XXVI/514
      Profession: conseiller au grand conseil.
      Domicile: Soissons (Aisne)
    - Cautionnement., 1er décembre 1761; MC/ET/XXVI/514
      Nom, qualité: (M.) Honnet, Romain.
      Profession: avocat en parlement, intéressé dans les affaires du roi.
      Nom, qualité: (M.) Levavasseur, Antoine.
      Profession: trésorier principal des guerres, Minorque, landau (espagne, allemagne).
    - Vente, notoriété, terre, Thiais (Val-de-Marne)., 1er décembre 1761; MC/ET/XXVI/514
      Nom, qualité: (M.) Voulges de, Claude.
      Profession: chanoine (ancien), Saint-Denis (Seine-Saint-Denis).
      Domicile: Porcherons (les) (Paris)
      acte de vente; notoriété
    - Certificat, fonction de marguillier., 2 décembre 1761; MC/ET/XXVI/514
      Profession: macon, Saacy-sur-Marne (Seine-et-Marne).
      Domicile: Saacy-sur-Marne (Seine-et-Marne).
      Nom, qualité: (M.) Droguet, Claude.
      Profession: vigneron, Saacy-sur-Marne (Seine-et-Marne).
      Domicile: Saacy-sur-Marne (Seine-et-Marne)
    - Convention, paiement de reparation de maisons, Paris (Paris) rue d'Enfer., 2 décembre 1761; MC/ET/XXVI/514
      Nom, qualité: (M.) Canouville, Charles Louis Joseph Alexandre (marquis, Raffetot), Raffetot.
      Nom, qualité: (M.) Barberye de Saint-Contest de La Chataigneraye de, Henri Louis.
      Profession: mestre de camp, cornette des chevau-legers.
      Nom, qualité: (M.) Tiercelet, Augustin Claude.
      Profession: architecte entrepreneur de batiments, Paris.
      Domicile: Paris (Paris) paroisse Saint-Nicolas-du-Chardonnet
    - Convention, affermage des droits de jauge sur les cuirs, Dreux (Eure-et-Loir)., 3 décembre 1761; MC/ET/XXVI/514
      Nom, qualité: (M.) Barberye de Saint-Contest de, Francois Dominique.
      Profession: intendant justice police finance, Bourgogne.
      Nom, qualité: (M.) Pincemaille, Guy Michel.
      Profession: directeur des aides, Auxerre (Yonne).
      Domicile: Auxerre (Yonne)
    - Succession, transport de droits., 3 décembre 1761; MC/ET/XXVI/514
      Nom, qualité: (M.) Deshayes, Jacques.
      Profession: bourrelier, Mesnil-Saint-Denis (le) (Yvelines).
      Domicile: Mesnil-Saint-Denis (le) (Yvelines)
    - Cautionnement., 3 décembre 1761; MC/ET/XXVI/514
      Nom, qualité: (Mme ou Mlle) Duhoux de Lavallee, Anne Nicolas.
      Domicile: Strasbourg (Bas-Rhin).
      Nom, qualité: (M.) Chastel de, Charles (écuyer).
      Profession: trésorier principal des guerres, Strasbourg (Bas-Rhin).
    - Transaction, charge de gouverneur, Doullens (Somme)., 4 décembre 1761; MC/ET/XXVI/514
      Nom, qualité: (M.) Dulau, Jean (comte, Allemans), Allemans.
      Profession: gouverneur de place (ancien), Doullens (Somme).
      Nom, qualité: (M.) Delarue Delannoye, Jacques Francois.
      Profession: brigadier d'armee, gouverneur de place, Doullens (Somme).
    - Rente, constitution., 4 décembre 1761; MC/ET/XXVI/514
      Nom, qualité: (M.) Leprestre, Louis Joseph Edmond (écuyer).
    - Succession, renonciation., 5 décembre 1761; MC/ET/XXVI/514
    - Procuration revenus, dépôt., 6 décembre 1761; MC/ET/XXVI/514
      Nom, qualité: (M.) Bellin, Jacques Yves.
      Profession: notaire, Amboise (Indre-et-Loire).
      Domicile: Amboise (Indre-et-Loire).
      Nom, qualité: (M.) Valadon, Francois (bourgeois).
      Domicile: Chinault (Indre).
      Nom, qualité: (M.) Valadon, Louis (bourgeois).
      Domicile: Tours (Indre-et-Loire).
      Nom, qualité: (M.) Valadon, Louis.
      Profession: secrétaire de la duchesse de montmorency.
    - Bail à rente, terre, Noue (la) (Marne)., 7 décembre 1761; MC/ET/XXVI/514
      Nom, qualité: (Mme ou Mlle) Masson, Nicole.
      Nom, qualité: (M.) Pliez, Remi.
      Profession: laboureur, Noue (la) (Marne).
      Domicile: Noue (la) (Marne)
    - Succession, renonciation., 7 décembre 1761; MC/ET/XXVI/514
      Profession: receveur general du canal de briare, Briare (Loiret)
    - Succession, renonciation., 9 décembre 1761; MC/ET/XXVI/514
    - Succession, transport., 9 décembre 1761; MC/ET/XXVI/514
      Nom, qualité: (M.) Feuillet, Claude Sebastien.
      Profession: curé, Courtenay (Yonne).
      Domicile: Courtenay (Yonne)
    - Succession, procuration acte., 9 décembre 1761; MC/ET/XXVI/514
      Nom, qualité: (Mme ou Mlle) Marcheville, Marie Josephe.
      Nom, qualité: (M.) Gambin, Hugues.
      Profession: traiteur (marchand), Paris.
    - Procuration revenus, substitution., 10 décembre 1761; MC/ET/XXVI/514
      Nom, qualité: (M.) Brun de Maiziere, Philippe Pierre.
      Profession: greffier de la cour des aides, Paris.
    - Mariage., 11 décembre 1761; MC/ET/XXVI/514
      Nom, qualité: (M.) Houdas, Pierre Gabriel.
      Profession: architecte d'intendance, Paris.
      Nom, qualité: (M.) Houdas, Jean Baptiste.
      Nom, qualité: (Mme ou Mlle) Fillemin, Marie Therese.
      Domicile: Paris (Paris) paroisse Saint-Louis.
    - Inventaire après décès., 12 décembre 1761; MC/ET/XXVI/514
      Domicile: Paris (Paris) rue Phelippeaux.
      Profession: traiteur privilegie (maître), Paris.
      Domicile: Paris (Paris) rue Phelippeaux
    - Mariage., 13 décembre 1761; MC/ET/XXVI/514
      Nom, qualité: (M.) Communeau, Jacques.
      Nom, qualité: (Mme ou Mlle) Pinson, Marie Madeleine.
      Nom, qualité: (M.) Pinson, Louis.
      Profession: laboureur, Fouquenies (Oise).
      Domicile: Fouquenies (Oise)
    - Rente, constitution., 15 décembre 1761; MC/ET/XXVI/514
      Nom, qualité: (M.) Boton, Francois Marie Anne.
      Nom, qualité: (M.) Lemoyne, Jean Pierre (bourgeois).
    - Déclaration, retractation de signature., 15 décembre 1761; MC/ET/XXVI/514
      Relations: créancier(e) de l'intervenant 2.
      Nom, qualité: (M.) Saint-Simon de (duc).
    - Cautionnement., 16 décembre 1761; MC/ET/XXVI/514
      Nom, qualité: (M.) Dettieu de La Mairie, Michel Bernard Joseph.
      Profession: echevin, Bethune (Pas-de-Calais).
      Domicile: Bethune (Pas-de-Calais).
      Nom, qualité: (M.) Joyneau, Louis Eloi Joseph.
      Profession: trésorier des guerres, Bethune (Pas-de-Calais).
    - Procuration acte., 16 décembre 1761; MC/ET/XXVI/514
    - Procuration rente publique, dépôt., 17 décembre 1761; MC/ET/XXVI/514
      Nom, qualité: (M.) Deschaufour, Guillaume Auguste.
      Profession: diacre, Boulogne.
    - Succession, dépôt de pièces., 17 décembre 1761; MC/ET/XXVI/514
      Nom, qualité: (M.) Duflos, Antoine.
      Profession: trésorier de la ville de calais, Calais (Pas-de-Calais)
    - Prise de possession, dépôt de pièces, chapellenie, Lange (Indre) Beaune., 18 décembre 1761; MC/ET/XXVI/514
      Profession: prêtre, docteur en theologie
    - Procuration rente publique, dépôt., 19 décembre 1761; MC/ET/XXVI/514
      Nom, qualité: (M.) Renouard de, Claude Francois (comte, Fleury), Fleury.
    - Bail à ferme, ferme agricole, Saint-Nom-la-Breteche (Yvelines)., 19 décembre 1761; MC/ET/XXVI/514
      Profession: huissier des ballets du roi, Versailles (Yvelines).
      Nom, qualité: (M.) Mignot, Nicolas.
      Profession: laboureur, Saint-Nom-la-Breteche (Yvelines).
      Domicile: Saint-Nom-la-Breteche (Yvelines)
    - Rente, constitution., 24 décembre 1761; MC/ET/XXVI/514
      Nom, qualité: (M.) Capet, Louis Claude.
      Profession: commissaire des guerres, Bretagne.
      Domicile: Nantes (Loire-Atlantique).
      Profession: secrétaire du roi, fermier general
    - Succession, procuration acte., 29 décembre 1761; MC/ET/XXVI/514
    - Comparution, vente d'office de garde bateaux., 30 décembre 1761; MC/ET/XXVI/514
      Nom, qualité: (Mme ou Mlle) Sebre, Marie Eugene.
      Nom, qualité: (M.) Manceau, Nicolas Francois.
      Nom, qualité: (M.) Sebre, Claude Leger.
      Profession: epicier (marchand), porteur de charbon (officier), Paris
    - Vente, office de garde bateaux., 30 décembre 1761; MC/ET/XXVI/514
      Nom, qualité: (M.) Malet, Louis Nicolas.
    - Vente, maison, Paris (Paris) rue Popincourt., 30 décembre 1761; MC/ET/XXVI/514
      Nom, qualité: (M.) Bezodis, Louis.
      Profession: bonnetier (marchand), Paris.
      Nom, qualité: (M.) Saillet de, Jean Baptiste.
      Profession: lieutenant colonel d'infanterie.
    - Obligation., 30 décembre 1761; MC/ET/XXVI/514
      Nom, qualité: (M.) Blacque, Edme Jean.
    - Apprentissage, métier menuisier ebeniste., 30 décembre 1761; MC/ET/XXVI/514
      Nom, qualité: (M.) Bailly, Jean Louis.
      Profession: menuisier ebeniste (apprenti), Paris.
      Nom, qualité: (M.) Bailly, Pierre.
      Nom, qualité: (M.) Marchand, Nicolas Jean.
      Profession: menuisier ebeniste (maître), Paris.
      Domicile: Paris (Paris) Par. Sainte-Marguerite
    - Déclaration, achat de maison, Paris (Paris) rue Popincourt., 30 décembre 1761; MC/ET/XXVI/514
    - Bail, maison, Paris (Paris) Pont Saint-Michel., 31 décembre 1761; MC/ET/XXVI/514
      Nom, qualité: (M.) Desuncourt, Gabriel Rodolphe Benoit (écuyer).
      Nom, qualité: (M.) Pradier, Jean.
      Profession: coutellier (maître), Paris.
  - Minutes. 1762, janvier - février, janvier - février 1762; MC/ET/XXVI/515; registre
  - Minutes. 1762, mars, mars 1762; MC/ET/XXVI/516; registre
  - Minutes. 1762, avril - mai, avril - mai 1762; MC/ET/XXVI/517; registre
  - Minutes. 1762, juin, juin 1762; MC/ET/XXVI/518; registre
  - Minutes. 1762, juillet - août, juillet - août 1762; MC/ET/XXVI/519; registre
  - Minutes. 1762, septembre - décembre, septembre - décembre 1762; MC/ET/XXVI/520; registre
  - Minutes. 1763, janvier, janvier 1763; MC/ET/XXVI/521; registre
  - Minutes. 1763, février - mars, février - mars 1763; MC/ET/XXVI/522; registre
  - Minutes. 1763, avril - mai, avril - mai 1763; MC/ET/XXVI/523; registre
  - Minutes. 1763, juin - juillet, juin - juillet 1763; MC/ET/XXVI/524; registre
  - Minutes. 1763, août, août 1763; MC/ET/XXVI/525
    1763, 1 à 3 août: actes passés par-devant Nicolas Mathis.
    1763, 6 à 30 août: actes passés par-devant Jean-Jacques Blacque.
- Répertoire(s) de Nicolas MATHIS, 30 novembre 1748 - 3 août 1763; MC/RE/XXVI/9
  - Répertoire. 1748, 30 novembre - 1763, 3 août, 30 novembre 1748 - 3 août 1763; MC/RE/XXVI/9
    Informations concernant le classement et la cotation:
    Le niveau inférieur de description, quand il existe, correspond aux mentions d'actes contenues dans le répertoire. Parmi celles-ci, certaines peuvent y être décrites, de manière plus ou moins détaillée. Pour consulter l'acte proprement dit, il convient de rechercher la cote au niveau des articles (registre ou liasse) des minutes du notaire (cote de type 'MC/ET').
    - Rente sur le roi, reconstitution., 8 janvier 1761
      Nom, qualité: (M.) Magnee, Marcel Gerard
      Mention dans le répertoire du notaire coté:
      MC/RE/XXVI/9
      Informations concernant le classement et la cotation du document:
      Attention: la cote du répertoire (de type ' MC/RE ') ne permet pas de consulter la minute de l'acte. Il convient de rechercher la cote de la minute (de type ' MC/ET ') au niveau des articles (registre ou liasse) de minutes du notaire.
      L'accès aux images numérisées des pages du répertoire se fait au niveau de description supérieur (' Répertoire du notaire '), rubrique ' Consulter les archives numérisées associées '.
    - Rente sur le roi, reconstitution., 8 janvier 1761
      Nom, qualité: (M.) Thierry de, Henri
    - Rente sur le roi, reconstitution., 8 janvier 1761
    - Rente sur le roi, reconstitution., 8 janvier 1761
    - Rente sur le roi, reconstitution., 8 janvier 1761
    - Rente sur le roi, reconstitution., 8 janvier 1761
    - Rente sur le roi, reconstitution., 8 janvier 1761
      Nom, qualité: (M.) Magnee, Barthelemy
    - Rente sur le roi, reconstitution., 8 janvier 1761
    - Rente sur le roi, reconstitution., 8 janvier 1761
    - Rente sur le roi, reconstitution., 8 janvier 1761
    - Rente sur le roi, reconstitution., 8 janvier 1761
    - Rente sur le roi, reconstitution., 8 janvier 1761
    - Rente sur le roi, reconstitution., 8 janvier 1761
    - Rente sur le roi, reconstitution., 8 janvier 1761
    - Rente sur le roi, reconstitution., 8 janvier 1761
    - Rente sur le roi, reconstitution., 8 janvier 1761
      Nom, qualité: (M.) Guerrier, Claude Francois Joseph
    - Rente sur le roi, reconstitution., 8 janvier 1761
    - Rente sur le roi, constitution., 1er juillet 1761
      Nom, qualité: (M.) Delarivoire.
    - Rente sur le roi, constitution., 1er juillet 1761
      Nom, qualité: (M.) Lamy.
    - Rente sur le roi, constitution., 1er juillet 1761
      Nom, qualité: (M.) Delamesle.
    - Rente, transport., 15 novembre 1761
      Nom, qualité: (M.) Crose, Jean Francois.
      Nom, qualité: (M.) Segre, Lazare
    - Succession, délaissement., 17 décembre 1761
    - Rente sur le roi, constitution., 22 décembre 1761
      Nom, qualité: (M.) Thiebault, Francois
    - Inventaire après décès de Pierre BEUZELIN, 17 février 1762
      Attention: la cote de répertoire (de type 'MC/RE') ne permet pas de consulter la minute de l'acte. ll convient de rechercher la cote de la minute (de type 'MC/ET') au niveau des articles (registre ou liasse) de minutes du notaire.
      L'accès aux images numérisées des pages du répertoire se fait au niveau de description supérieur (' Répertoire du notaire '), rubrique ' Consulter les archives numérisées associées'.